最　高　行　政　法　院　裁　定
　　　　　　　　　　　　　　　　　　 96年度裁字第01514號
上　訴　人　南臣塑膠工業股份有限公司
代　表　人　甲○○
被 上訴 人　財政部臺灣省南區國稅局
代　表　人　乙○○
上列當事人間因營利事業所得稅事件，上訴人對於中華民國94年
11月30日高雄高等行政法院94年度訴字第515號判決，提起上訴
，本院裁定如下：
　　主  文
上訴駁回。
上訴審訴訟費用由上訴人負擔。
　　理  由
一、按對於高等行政法院判決上訴，非以其違背法令為理由，不
    得為之，行政訴訟法第242條定有明文。是對於高等行政法
    院判決上訴，若未具體說明原判決違背何項法令、不適用或
    如何適用不當之具體情事，即非主張原判決違背法令以為上
    訴理由，其上訴不應准許。
二、上訴意旨略謂：(一)營利事業所得稅查核準則第97條第1項第9
    款規定之所以辦妥過戶手續或交付使用並列，無非係因考慮
    營利事業於購地後或有早已交付使用惟無法辦理移轉登記之
    情形，其情形有可能為契約約定之移轉登記時期，移轉登記
    之條件尚未成就或不可歸則於買受人之原因，故本件系爭土
    地既早已交付上訴人使用，雖尚未辦理移轉登記，依前開查
    核準則之規定，系爭土地僅交付上訴人公司使用，其購買土
    地之借款利息即應列為資本支出，上訴人並就此於原審主張
    ，惟原判決就上訴人所為主張隻字未提，更遑論就該主張之
    如何不可採或何以不適用上開查核準則之規定加以敘明，原
    判決難謂無行政訴訟法第243條第1項及第2項第6款之違法。
    (二)土地與建物本係二獨立之不動產，且於一般不動產賣賣亦
    係土地與建物分別簽訂，況查核準則第97條第1項第9款亦僅
    規定購買土地之借款利息應列為資本支出，並未將土地及建
    物之借款利息同列，原判決雖以系爭土地買賣合約，其所約
    定之交易價格，履約方式，及就已有建物之土地，僅出售土
    地等情，均有違一般交易常情，而認上訴人與甲○○實際應
    無買賣上開土地之意思，惟並未就系爭款項係由上訴人代表
    人甲○○假買賣土地之名義而挪用，舉證以證其實，僅以有
    違一般交易常情即臆測該資金遭甲○○所挪用，難謂無行政
    訴訟法第243條第1項判決不適用法規之判決違背法令云云。
三、經查，原判決已敘明(一)關於以預付購置設備款（即購買土地
    ）部分：上訴人與其代表人甲○○於88年12月31日簽訂土地
    房屋買賣契約書，由甲○○將其所有坐落嘉義縣中埔鄉○○
    段司公小段186之9、186之147地號（重測後為嘉義縣中埔
    鄉○○段1489、1542地號）土地，以新臺幣（下同）1億6千
    萬元代價，出售給上訴人，並於訂約時由上訴人先給付33,5
    02,227元為定金，其餘價款雙方約定，視上訴人財務調度情
    形，於不定期限陸續支付，俟總價款金額支付完竣後，再將
    土地所有權過戶登記，此有該契約書影本附原處分卷足稽。
    又上開土地價款除已支付之定金外，上訴人迄未再支付任何
    價款，而甲○○亦未將該土地所有權移轉登記給上訴人乙節
    ，亦據上訴人陳明在卷，復有該土地登記謄本附原審法院卷
    為憑。而上開中埔鄉○○段司公小段186之9、186之147地
    號土地，88年之公告現值分別為每平方公尺11,300元及17,0
    00元，此有嘉義縣水上地政事務所94年9月19日嘉上地1字第
    0940005049號函影本附原審卷可參，且依88年間之不動產行
    情，其市價與公告現值相差無幾，故上開土地在88年之價值
    ，若以當時之土地公告現值計算，應為43,866,260元，若以
    一般徵收土地加成補償之價格，即以公告現值加四成計算，
    該土地之價格亦僅為61,412,764元，故上開土地上訴人與其
    代表人甲○○約定買賣價格為1億6千萬元，顯已超過該土地
    之價值甚鉅。參以上開土地連同其上建物即中埔鄉○○段司
    公小段124建號之廠房（重測後為中埔鄉○○段496建號）
    ，於88年5月18日即由上訴人提供給第一商業銀行股份有限
    公司設定最高限額抵押權，迄至同年12月31日（即上開土地
    買賣契約簽訂時）止，尚有借款餘額128,274,785元，此有
    該銀行借款餘額證明書影本附原審法院卷可參。則上開土地
    連同其上建物既已供設定最高限額抵押權，且其擔保之債權
    額高達1億2千餘萬元，而上訴人仍以1億6千萬元之價格買受
    該土地，顯不合常理。再者，本件土地買賣上訴人僅支付定
    金，之後就未再付款，而雙方約定後續土地款視上訴人財務
    調度情形，於不定期限陸續支付，俟總價款金額支付完竣後
    ，再將現所有權過戶登記，上開約定就價金及土地所有權移
    轉登記之時間，均無期限，亦不合一般土地交易常規。又上
    開土地及其上建物之所有權人均為甲○○，上訴人卻僅向甲
    ○○買受該土地，而其上建物則仍為甲○○所有，勢必造成
    土地與建物之所有權分屬不同之人，而影響土地之利用，故
    上訴人與甲○○間僅就上開土地為買賣，亦不合一般土地交
    易之常態。綜上，上開土地買賣合約，其所約定之交易價格
    、履約方式，及就已有建物之土地，僅出售土地等情，均有
    違一般交易常情，足見上訴人與甲○○實際應無買賣上開土
    地之意思，而係由上訴人代表人甲○○假藉買賣土地之名義
    ，挪用系爭款項。是上訴人主張其確有買受上開土地，甲○
    ○並已將該土地交付上訴人使用，依查核準則第97條第9款
    之規定，購買該土地之借款利息，可作為費用列支云云，自
    不可採。(二)關於預付貨款及費用部分：本件上訴人主要係從
    事塑膠管材之製造生產，此有上訴人之營利事業登記證、工
    廠登記證、公司執照等影本附訴願卷為憑；而上訴人89年度
    期初帳載預付貨款5,512,614元，當年度僅增加470,450元，
    並沖銷388,350元，截至期末未沖銷餘額5,594,714元；另預
    付費用部分，89年度期初帳載9,800,140元，當年度僅增加
    142,707元，並沖銷32,398元，截至期末未沖銷餘額9,910,4
    49元，亦有上訴人總分類帳影本附原處分卷可稽。又據上訴
    人主張系爭預付費用及預付貨款，因該資料係85年間之資料
    ，且上訴人曾於90年間遭遇水災，有部分憑證已遭破壞，致
    無法提供相關資料等語；則上訴人既主張系爭預付貨款及預
    付費用於85年間即已發生，卻遲至89年度仍未沖銷，而其為
    塑膠管等塑膠產品製造業，其產業特性為大量生產，產品流
    動性大，營業週期短，故系爭預付貨款及預付費用長期未沖
    銷，顯已逾其營業週期之期間。況且，系爭預付貨款及預付
    費用若因其債權債務尚未了結，致未能沖銷，依常理上訴人
    為行使其權利，自應保留其債權憑證（如契約書、估價單、
    收據或發票等），縱使該憑證如上訴人所述因遭遇水災而滅
    失，然一般交易契約書，交易雙方均會各自保留一份，且收
    據或發票等憑證，按交易習慣亦均有收執聯及存根聯，由交
    易雙方各自保存，故上訴人持有之憑證縱有滅失，仍可由交
    易之他方以影印之方式取得原憑證內容，重建帳簿憑證。是
    上訴人主張系爭預付貨款及預付費用之各項會計憑證，已逾
    五年保存期限及因遭水災，致無法提供相關資料，顯屬卸責
    之詞，自不足採。至上訴人主張其於85年曾向南亞公司預購
    押出機二組，而於86年交貨時未將預付貨款沖銷，致帳上還
    留存該兩筆金額，合計4,740,000元，並提出進貨發票及南
    亞公司出具之證明等影本為證。然查，上開證明所述收受貨
    款之時間為85年12月15日預收貨款2,350,000元，同年月30
    日預收貨款2,390,000元；而南亞公司所出具之發票日期及
    金額，卻為86年4月8日二筆，金額各為671,429元及1,678,5
    71元（均不含稅），同年6月6日一筆，金額2,390,000元（
    不含稅），則南亞公司收受貨款之時間，與其開立發票之日
    期，並不相符；且一般買賣所生之營業稅係由買受人負擔，
    通常買受人均於交付貨款時，連同營業稅一併交付出賣人，
    本件南亞公司於收受上開貨款時，卻未一併收取營業稅額，
    亦已有違一般交易習慣，故上訴人上開主張之真實性已令人
    存疑。且縱使上開發票及證明可證明上訴人確於85年間，因
    向南亞公司購入押出機二組，而預付系爭貨款，然按常理上
    訴人於86年交貨時，即應將該預付貨款沖銷，惟上訴人截至
    89年度期末仍未沖銷該二筆預付貨款，而該預付貨款合計
    4,74 0,000元，金額不小，然上訴人卻連續四個年度均漏未
    予以沖銷，亦顯有違常理，抑且，上訴人既未將該預付費用
    沖銷，則系爭機器交貨後，上訴人之帳上將無法獲致借貸平
    衡，是上訴人主張其係因會計人員一時疏忽，而漏未沖銷系
    爭款項云云，亦不可採。則上訴人既無法提出證據證明上開
    購買押出機之預付貨款，仍未沖銷，僅憑其所提出之上開發
    票及證明，尚難為上訴人有利之認定。上訴人就系爭預付貨
    款、預付費用既長期未予沖銷，及其購置上開土地付款情形
    ，均有違交易常情，從而，被上訴人認上開款項已遭上訴人
    代表人甲○○挪用，乃依行為時查核準則第36條之1規定，
    按89年1月1日台灣銀行基本放款年利率百分之七．二分別設
    算利息收入396,908元、703,277元及2,412,160元，合計3,5
    12,345元，自利息支出項下減除，核定利息支出6,230,172
    元，並無不合等由，駁回上訴人之訴。上訴人復執與在原審
    相同，並為原審所不採之主張，指摘原判決不當，並未表明
    原判決所違背之法令及其具體內容，暨依訴訟資料合於該違
    背法令之具體事實，自難認為已合法表明上訴理由，依照首
    揭說明，其上訴不合法，應予駁回。
四、據上論結，本件上訴不合法，依行政訴訟法第249條第1項前
    段、第104條、民事訴訟法第95條、第78條，裁定如主文。
中　　華　　民　　國　　96　　年　　7　　 月　　12　　日
                  第二庭審判長法  官　鄭　淑　貞
                              法  官  黃　合　文
                              法  官　吳　明　鴻
                              法  官　鄭　小　康
                              法  官　帥　嘉　寶
以  上  正  本  證  明  與  原  本  無  異
中　　華　　民　　國　　96　　年　　7　　 月　　13　　日
　　　　　　　　　　　　　　　書記官　蘇　金　全
